【裁判字號】    90,上訴,2006
【裁判日期】    900725
【裁判案由】    毒品危害防制條例
【裁判全文】
臺灣高等法院刑事判決                            九十年度上訴字第二六號
    上  訴  人  臺灣板橋地方法院檢察署檢察官
    被      告  甲○○
右上訴人因被告毒品危害防制條例案件，不服臺灣板橋地方法院九十年度訴字第五五
號，中華民國九十年二月十二日第一審判決（起訴案號：臺灣板橋地方法院檢察署八
十九年度偵字第六七○六號）提起上訴，本院判決如左：
    主  文
原判決撤銷。
甲○○連續施用第一級毒品，累犯，處有期徒刑捌月。又連續施用第二級毒品，累犯
，處有期徒刑陸月，扣案安非他命壹大包（毛重壹點肆公公克、淨重壹貳點陸公克
）、肆包（毛重參點玖公克、淨重參點壹公克）沒收銷燬。應執行有期徒刑壹年，扣
案安非他命壹大包（毛重壹點肆公公克、淨重壹貳點陸公克肆）、肆包（毛重參點
玖公克、淨重參點壹公克）沒收銷燬。
    事  實
一、甲○○於民國八十四年間因違反麻醉藥品管理條例案件，經臺灣臺北地方法院以
  八十四年度易緝字第三四九號判處有期徒刑十月確定，甫於八十五年十二月二十
    八日執行完畢。其前因施用第二級毒品安非他命案件，經觀察、勒戒後，認無繼
    續施用毒品之傾向，業由本院於八十七年九月二十二日以八十七年度上易字第二
    六九○號為免刑判決。乃甲○○復基於施用第二級毒品之概括犯意，自八十八年
    間某日起至八十九年十月十二日十九時三十分許前四日內之某日，連續在其位於
    臺北市○○區○○路二十號四樓之住處，多次施用第二級毒品安非他命；另又基
    於施用第一級毒品之概括犯意，於八十九年九月十九日十六時三十分為警查獲採
    尿送驗前二十四小時內某時，在不詳地點，施用第一級毒品海洛因一次，經警於
    八十九年九月十九日十五時三十分許，在台北市○○街二十九巷三號房間內查獲
    ，並扣得第二級毒品安非他命一大包（毛重一三點四公公克、淨重一二點六公克
    ）、又於八十九年十月十二日前數日之某日，連續在其上開住處多次施用第一級
    毒品海洛因二次，為警於八十九年十月十二日十九時三十分許，在台北縣三重市
    ○○○路五七二號後方小木屋查獲，並扣得第二級毒品安非他命四包（毛重三點
    九公克、淨重三點一公克），經依臺灣板橋地方法院八十九年度毒聲字第六四二
    八號裁定送勒戒處所觀察、勒戒後，認有繼續施用毒品之傾向。
二、案經臺北縣警察局永和分局報告臺灣板橋地方法院檢察署檢察官偵查起訴暨同署
    檢察官移送本院併案審理（九十年度偵字第九二一號）。
    理  由
一、訊據被告甲○○除否認八十九年九月十九日有施用海洛因之事實外，對於其餘犯
    罪事實均坦承不諱，而其為警先後二次查獲後經採集尿液囑託鑑定結果，呈安非
    他命類、鴉片類及嗎啡陽性反應，此有台北市立療養院煙毒尿液檢驗報告書、臺
    灣科技檢驗股份有限公司濫用藥物尿液檢驗報告、臺北看守所收容人毒品尿液檢
    驗報告表各一紙可稽，並有扣案安非他命一大包（毛重一三點四公公克、淨重一
    二點六公克）、四包（毛重三點九公克、淨重三點一公克）足資佐證。又一般人
    施打海洛因，經代謝作用牌於尿液之時間，視施打量之多寡及個人代謝分泌情況
    而不一，施打量多者，於施打後四、五日仍有可能檢出，施打量少者，則可能在
    二十四小時後，即難以發現，此有法務部調查局八十年七月十三日（八○）陸（
    一）字第四一一○二三號函文在卷可稽，足見被告於八十九年九月十九日十六時
    三十分為警查獲採尿送驗前二十六小時內某時，確有施用第一級毒品海洛因無疑
    ，被告所辯顯係避就之詞，不足採信，其犯行洵堪認定。又被告前因施用第二級
    毒品安非他命案件，經觀察、勒戒後，認無繼續施用毒品之傾向，業由本院於民
    國八十七年九月二十二日以八十七年度上易字第二六九○號為免刑判決；而其本
    次查獲後經依臺灣板橋地方法院八十九年度毒聲字第六四二八號裁定送勒戒處所
    觀察、勒戒後，仍認有繼續施用毒品之傾向等情，此亦有上開刑事判決、臺灣高
    等法院檢察署刑案紀錄簡覆表及臺灣臺北看守所附設勒戒處所有無繼續施用毒品
    傾向證明書在卷可參。是以本件被告於施用毒品因觀察勒戒結果認無繼續施用傾
    向而受免刑判決後再次施用毒品，並經送觀察勒戒後認有繼續施用毒品傾向之犯
    行堪予認定。
二、按海洛因、安非他命分別為毒品危害防制條例第二條第二項第一款、第二款所定
    之第一級毒品及第二級毒品，核被告所為，係犯同條例第十條第一項之施用第一
    級毒品罪，及同條例第十條第二項之施用第二級毒品罪。其施用前後持有海洛因
    、安非他命之低度行為為施用之高度行為所吸收，不另論罪。被告多次施用第一
    級毒品及第二級毒品之犯行，時間緊接，方法相同，觸犯構成要件相同之罪，顯
    係基於概括犯意而為之，為連續犯，均應依刑法第五十六條各論以一罪，並加重
    其刑。又所犯上開二罪間，犯意各別，行為互殊，應予分論併罰。公訴意旨就被
    告自八十八年間某日起至八十九年十月十二日十九時三十分許前四日內之某日施
    用第二級毒品及八十九年十月十二日前數日之某日施用第一級毒品之犯行提起公
    訴，併案部分所指被告自八十九年九月間起迄八十九年九月十七日止，有施用第
    二級毒品之犯行，已在起訴範圍內，至八十九年九月十九日十六時三十分為警查
    獲採尿送驗前二十四小時內某時，施用第一級毒品之犯行，因與已經起訴部分有
    連續關係，本院自得併予審究。
三、原審予以論科刑，固非無見，但查被告施用第一級、第二級毒品併案部分，原審
    未及審酌，即有未合；公訴人上訴意旨，指摘原判決不當，求予撤銷改判，為有
    理由，自應由本院將原判決予以撤銷改判。另被告於八十四年間因違反麻醉藥品
    管理條例案件，經臺灣臺北地方法院以八十四年度易緝字第三四九號判處有期徒
    刑十月確定，甫於八十五年十二月二十八日執行完畢，此有臺灣高等法院檢察署
    刑案紀錄簡覆表附卷足參，其於五年以內再犯本件最重本刑為有期徒刑以上之罪
    ，為累犯，均應依刑法第四十七條之規定遞加重其刑。爰審酌被告有多次犯罪前
    科，素行不佳，且前已因觀察勒戒結果認無繼續施用毒品傾向而受不起訴處分，
    已受毒品危害防制條例對施用毒品人之寬典，竟仍再次吸食，顯見並無悔意，惡
    性非淺，然被告施用毒品實為戕害自身健康之犯罪，於他人尚無明顯重大危害，
    並於審理中能坦認犯行，犯罪後之態度尚稱良好等一切情狀，分別量處如主文第
    二項所示之刑，並定其應執行之刑，以示儆懲。扣案安非他命一大包（毛重一三
    點四公公克、淨重一二點六公克）、四包（毛重三點九公克、淨重三點一公克）
    為查獲之毒品，應依毒品危害防制條例第十八條第一項前段之規定併為沒收銷燬
    之諭知。
據上論斷，應依刑事訴訟法第三百六十九條第一項前段、第三百六十四條、第二百九
十九條第一項前段，毒品危害防制條例第十條第一項、第二項、第二十條第三項、第
十八條第一項前段，刑法第十一條前段、第五十六條、第四十七條、第五十一條第五
款，判決如主文。
本案經檢察官郭啟東到庭執行職務。
中      華      民      國      九十      年      七      月    二十五  日
                    臺灣高等法院刑事第二十一庭
                                  審判長法  官  葉  騰  瑞
                                        法  官  黃  國  忠
                                        法  官  莊  明  彰
右正本證明與原本無異。
施用第一級毒品部分如不服本判決應於收受送達後十日內向本院提出上訴書狀，其未
敘述上訴之理由者並得於提起上訴後十日內向本院補提理由書（均須按他造當事人之
人數附繕本）。
                                        書記官  廖  嫣  雯
中      華      民      國      九十      年      七      月    二十六  日
附錄：本判決論罪科刑法條全文
毒品危害防制條例第十條
施用第一級毒品者，處六月以上五年以下有期徒刑。
施用第二級毒品者，處三年以下有期徒刑。


司法院資訊處製作；財團法人民間司法改革基金會備份。
